臺灣高等法院高雄分院刑事判決　　　　　94年度軍上字第21號
上　訴　人
即　被　告　　甲○○
上列上訴人因逃亡案件，不服國防部高等軍事法院高雄分院94年
度高審字第62號中華民國94年5 月24日第二審判決（一審案號：
國防部中部地方軍事法院94年度台審字第042 號，起訴案號：國
防部中部地方軍事法院檢察署94年度中偵字第037 號），提起上
訴，本院判決如下：
     主  文
上訴駁回。
     理  由
一、本件原判決維持第一審判決，認上訴人甲○○係陸軍裝甲第
    564 旅裝步1 營步1 連二兵機槍兵（民國93年8 月16日入伍
    ，義務役），詎於入伍後不思堅忍服役，於93年12月18日8
    時自台灣駐地休假離營，本應於同年月20日21時返營銷假，
    屆時竟以處理債務及感情問題為由，而意圖長期脫免職役，
    逾假在外，迨94年2 月7 日15時25分許，在台中市○○區○
    ○路2段282巷6 號前，為雲林憲兵隊及台中憲兵隊共同緝獲
    之事實，而論以上訴人甲○○觸犯陸海空刑法第39條第1 項
    前段之「意圖長期脫免職役而離去職役」罪，理由係以上訴
    人對於上揭離去職役在外之行為，已据上訴人甲○○於偵查
    、初審及原審審理時坦白承認，並經証人即其部隊輔導長中
    尉許恆菖陳述屬實，復有上訴人甲○○之休假記錄卡影本可
    稽（見偵查卷第35頁），另上訴人甲○○離去職役後，經國
    防部南部地方軍事法院檢察署於93年12月30日以審捷字第09
    30008006號通緝書發布通緝，有該通緝書影本可憑（見偵查
    卷第11頁），並敘明上訴人甲○○離營在將近2 個月，在台
    中市所訂房屋租約長達6 個月，足証上訴人甲○○已有長期
    離去職役意圖，其犯罪事證明確，已足認定，認上訴人甲○
    ○於上述時、地意圖長期脫免職役而逾假潛逃將近2 月之行
    為，已構成陸海空軍刑法第39條第1 項前段之「意圖長期脫
    免職役而離去職役」罪，並說明軍人身分、軍事行動特殊，
    其適用軍事審判法審判之理由，並以上訴人甲○○係大學畢
    業，智識程度不低，無前科記錄，犯後已知悔悟等一切情狀
    ，量處上訴人甲○○有期徒刑1 年4 月，核無不合，因而駁
    回上訴人甲○○在軍事法院第二審之上訴，並對上訴人甲○
    ○之辯詞，如何不足採，詳予指駁。經核原判決已敘明理由
    詳盡，並無任何違背法令之處。上訴意旨以未予交互詰問及
    原判決認定長期離去職役意圖與事實無必要關聯云云。惟原
    審已就上訴人甲○○逃亡動機，逃亡將近2 月，認定其具長
    期離去職役意圖，及犯罪後態度等一切情狀予以審酌，論述
    理由詳盡，並在法定刑度內科處其刑，核無違背法令情事存
    在，上訴意旨就原審証据採酌判斷，漫指其違法，再為事實
    上之爭執，其上訴難認有理由，應予駁回。
二、據上論斷，應依軍事審判法第206 條第1 項、刑事訴訟法第
    396 條第1 項規定，判決如主文。
中　　華　　民　　國　　94　　年　　7 　　月　　29　　日
                  刑事第六庭  審判長法  官  王憲義
                                    法  官  邱永貴
                                    法  官  張盛喜
以上正本證明與原本無異。
本判決不得再上訴。
中　　華　　民　　國　　94　　年　　8 　　月　　1 　　日
                                    書記官  林明威
附錄本判決論罪科刑法條：
陸海空軍刑法第39條第1 項
意圖長期脫免職役而離去或不就職役者，處5 年以下有期徒刑。
但於6日內自動歸隊者，減輕其刑。
戰時犯前項前段之罪者，處無期徒刑或10年以上有期徒刑。
前2項之未遂犯，罰之。
